# 请教陈版：拟在新三版挂牌的公司与控股股东的关联交易如何处理

提问人：qzhcpa 时间：2012-11-30 23:28:21
陈老师及各位老师： 目前正在作一个公司新三版的挂牌业务，该公司开展经营所用的少量营业用房为租赁（约占1/10)，公司正常支付了租赁费；另外，该公司的大部分营业用房（约占9/10）全部为公司大股东（个人股东）免费提供使用，产权为大股东个人所有，请问陈版该事项应该如何处理、披露比较妥善，不会影响挂牌审核？（是应该在附注-关联交易中直接披露大股东免费提供经营场所？还是应该按免费使用的大股东个人房屋的市场公允租赁费计入该公司的费用并同时增加该公司的资本公积-视同大股东资本性投入？还是别的什么更好的处理方法？）

回答人：chenyiwei
我理解，尽管挂牌的市场不同，但新三板公司只要是明确为执行新准则的，其会计核算遵循的确认、计量、列报和披露原则就应当与在交易所上市的公司一致，即你所说的“按免费使用的大股东个人房屋的市场公允租赁费计入该公司的费用并同时增加该公司的资本公积-视同大股东资本性投入”，同时在附注中作为关联交易事项予以披露。

提问人：qzhcpa 时间：2012-12-01 22:45:28
陈老师，“按免费使用的大股东个人房屋的市场公允租赁费计入该公司的费用并同时增加该公司的资本公积-视同大股东资本性投入”，同时在附注中作为关联交易事项予以披露。 在具体披露关联交易时怎么描述比较好？陈老师能不能帮我模拟描述一下？

回答人：chenyiwei
1 、在关联方交易附注的“关联租赁事项”部分中披露租赁资产的基本情况和租赁的主要条款，并指出实际为免租使用，以及该租赁业务在市场条件下的租金水平。 2 、在资本公积的附注中，披露该项资本公积的增加原因。

提问人：lxch119 时间：2013-09-04 20:24:16
陈版，这个理论依据在企业会计准则里面属于哪一条规定的？还是证监会或者交易所发布的规定规范的？ 我一直没有找到理论依据。

回答人：chenyiwei
没有有针对性的规定。但是如果将会计准则定位为对会计要素的确认、计量、列报和披露的技术规范，是可以得出这一结论的。